---
title: "Musica 2023 y Listas de reproduccion"
author: "Ronaldo_oz"
date: "2023-09-08"
output: 
  html_document:
    df_print: paged
    toc: true
    number_sections: false
    highlight: pygments
    code_folding: hide
---

```{r setup, include=FALSE}
knitr::opts_chunk$set(
  comment = NA,
  warning= FALSE,
  message = FALSE,
  fig.align='center'
)

```

```{r}
packetes_esenciales <- c("tidyverse", "janitor", "highcharter", "readr", "stringr", "ggplot2") 

invisible(lapply(packetes_esenciales, require, character.only = TRUE, quietly = TRUE))

```

```{r}
spotify_datos <- read_csv("spotify-2023.csv") %>% clean_names() %>% mutate(streams = as.double(streams))

#glimpse(spotify_datos)


```

# Top 10 Canciones más incluidas en listas de reproducción de Spotify, Apple Music y Deezer

```{r}
track_in_spotify <- spotify_datos %>% 
  select(track_name, in_spotify_playlists) %>% 
  arrange(desc(in_spotify_playlists)) %>% 
  slice(1:10)

highchart() %>% 
  hc_chart(type = "column", options3d = list(enabled = TRUE, alpha = 20, beta = 15)) %>% 
  hc_xAxis(categories = track_in_spotify$track_name) %>% 
  hc_add_series(data = track_in_spotify$in_spotify_playlists, name = "Numero de listas de reproduccion de Spotify en la que esta incluida la cancion") %>% 
  hc_title(text = "Top 10 canciones en mas listas de Spotify") %>% 
  hc_add_theme(hc_theme_db())



track_in_apple <- spotify_datos %>% 
  select(track_name, in_apple_playlists) %>% 
  arrange(desc(in_apple_playlists)) %>% 
  slice(1:10)

highchart() %>% 
  hc_chart(type = "column", options3d = list(enabled = TRUE, alpha = 20, beta = 15)) %>% 
  hc_xAxis(categories = track_in_apple$track_name) %>% 
  hc_add_series(data = track_in_apple$in_apple_playlists, name = "Numero de listas de reproduccion de Apple Music en la que esta incluida la cancion") %>% 
  hc_title(text = "Top 10 canciones en mas listas de Apple Music") %>% 
  hc_add_theme(hc_theme_monokai())



track_in_deezer <- spotify_datos %>% 
  select(track_name, in_deezer_playlists) %>% 
  arrange(desc(in_deezer_playlists)) %>% 
  slice(1:10)

highchart() %>% 
  hc_chart(type = "column", options3d = list(enabled = TRUE, alpha = 20, beta = 15)) %>% 
  hc_xAxis(categories = track_in_deezer$track_name) %>% 
  hc_add_series(data = track_in_deezer$in_deezer_playlists, name = "Numero de listas de reproduccion de Deezer en la que esta incluida la cancion") %>% 
  hc_title(text = "Top 10 canciones en mas listas de Deezer") %>% 
  hc_add_theme(hc_theme_darkunica())

```

# Top 10 de las canciones con más presencia en las listas de Spotify, Apple y Deezer.

```{r}
track_in_spotify_ch <- spotify_datos %>% 
  select(track_name, in_spotify_charts) %>% 
  arrange(desc(in_spotify_charts)) %>% 
  slice(1:10)

highchart() %>% 
  hc_chart(type = "column", options3d = list(enabled = TRUE, alpha = 20, beta = 15)) %>% 
  hc_xAxis(categories = track_in_spotify_ch$track_name) %>% 
  hc_add_series(data = track_in_spotify_ch$in_spotify_charts, name = "Numero de listas en las que esta presente") %>% 
  hc_title(text = "Top 10 de las canciones con mas presencia en las listas de Spotify") %>% 
  hc_add_theme(hc_theme_db())



track_in_apple_ch <- spotify_datos %>% 
  select(track_name, in_apple_charts) %>% 
  arrange(desc(in_apple_charts)) %>% 
  slice(1:10)

highchart() %>% 
  hc_chart(type = "column", options3d = list(enabled = TRUE, alpha = 20, beta = 15)) %>% 
  hc_xAxis(categories = track_in_apple_ch$track_name) %>% 
  hc_add_series(data = track_in_apple_ch$in_apple_charts, name = "Numero de listas en las que esta presente") %>% 
  hc_title(text = "Top 10 de las canciones con mas presencia en las listas de Apple Music") %>% 
  hc_add_theme(hc_theme_monokai())



track_in_deezer_ch <- spotify_datos %>% 
  select(track_name, in_deezer_charts) %>% 
  arrange(desc(in_deezer_charts)) %>% 
  slice(1:10)

highchart() %>% 
  hc_chart(type = "column", options3d = list(enabled = TRUE, alpha = 20, beta = 15)) %>% 
  hc_xAxis(categories = track_in_deezer_ch$track_name) %>% 
  hc_add_series(data = track_in_deezer_ch$in_deezer_charts, name = "Numero de listas en las que esta presente") %>% 
  hc_title(text = "Top 10 de las canciones con mas presencia en las listas de Deezer") %>% 
  hc_add_theme(hc_theme_darkunica())

```

# Top 10 artistas con más canciones

```{r}
top_artistas <- spotify_datos %>% 
  select(artist_s_name, track_name) %>% 
  group_by(artist_s_name) %>% 
  summarise(count = n()) %>% 
  arrange(desc(count)) %>% 
  slice(1:10)

highchart() %>% 
  hc_chart(type="column", options3d = list(enabled = TRUE, alpha = 20, beta = 15)) %>% 
  hc_xAxis(categories=top_artistas$artist_s_name) %>% 
  hc_add_series(data=top_artistas$count, name="Numero de canciones") %>% 
  hc_add_theme(hc_theme_bloom())



```

# Top 10 canciones con más streams

```{r}
top_strems_spotify <- spotify_datos %>% 
  select(track_name, streams) %>% 
  arrange(desc(streams)) %>% 
  slice(1:10)

highchart() %>% 
  hc_chart(type="column", options3d = list(enabled = TRUE, alpha = 20, beta = 15)) %>% 
  hc_xAxis(categories=top_strems_spotify$track_name) %>% 
  hc_add_series(data=top_strems_spotify$streams, name="Streams") %>% 
  hc_add_theme(hc_theme_google())

```



# Porcentaje de claves de las canciones

```{r}
category_key<-spotify_datos %>% 
  select(key) %>% 
  group_by(key) %>% 
  summarise(count=n()) %>% 
  arrange(desc(count))

category_key %>% 
  hchart(type = "pie", hcaes(x = key, y = count), showInLegend = TRUE, 
         legend = list(layout = "vertical", align = "right", 
                       verticalAlign = "middle", borderWidth = 0.5)) %>% 
  hc_title(text = 'Claves de las Canciones') %>%
  hc_add_theme(hc_theme_google()) %>%
  hc_chart(options3d = list(enabled = TRUE, alpha = 45, beta = 0)) %>% 
  hc_plotOptions(pie = list(innerSize = 100, depth = 45,
                            dataLabels = list(enabled = TRUE,
                                              format = "<b>{point.percentage:.2f}%</b>")),
                 tooltip = list(pointFormat = "<b>{point.percentage:.2f}%</b>"))

```


# Mapa de calor de correlación: Métricas multiplataforma
```{r}
spotify_datos %>% 
  select(in_spotify_playlists, in_spotify_charts, in_apple_playlists, in_apple_charts, in_deezer_playlists, in_deezer_charts) %>% 
  cor() %>% 
  hchart()
```

***

# Conclusión

>* Las canciones en diferentes reproductores tienen clasificaciones diferentes en las listas de reproducción.
>* Las canciones no son igualmente populares en Spotify, Apple Music o Deezer.
>* "Get Lucky - Radio edit" es la canción más escuchada en Spotify con una inclusión de 52,898 en las playlists.
>* "Blinding Lights" es la canción más escuchada en Apple Music con una inclusión de 672 en las playlists.
>* "Smells Like Teen Spirits - Remastered 2021" es la canción que está en más listas de Deezer, un total de 12,367.
>* Spotify es el reproductor de música con mayor inclusión de canciones en las playlists.
>* Taylor Swift es el artista con el mayor número de canciones, con un total de 34.
>* "Blinding Lights" de The Weeknd es la canción con mayor número de streams.
>* La clave más común de las canciones es C#.
>* Existe una mayor correlación entre las playlists de Deezer y las de Spotify, y una gran correlación entre las playlists de Spotify y las de Apple Music.
>* Hay una correlación muy baja entre la presencia y el rango de una canción en las listas de Spotify y el número de playlists en las que está incluida





